【裁判字號】    98,訴緝,12
【裁判日期】    980930
【裁判案由】    竊盜
【裁判全文】
臺灣苗栗地方法院刑事判決              98年度訴緝字第12號
公  訴  人  臺灣苗栗地方法院檢察署檢察官
被      告  丁○○
                    另案在押.
上列被告因竊盜案件，經檢察官提起公訴（96年度偵字第5915號
、97年度偵字第1054號、第1180號），改依簡式審判程序審理，
判決如下：
    主  文
丁○○犯如附表編號一至五所示之罪，各處如附表編號一至五所
載之刑，應執行有期徒刑貳年貳月。
    事  實
一、丁○○意圖為自己不法所有之竊盜犯意，分別於如附表編號
    一至五所示時間、地點，與陳嘉偉、潘偉明、潘俊宏（均另
    案審結）共同基於竊盜犯意聯絡、行為分擔，分別為如附表
    編號一至五所示之加重竊盜犯行。上開犯行，分經警以潘偉
    明、陳嘉偉及丁○○在戊○○住處行竊時所使用之車牌號碼
    為7775-HN 之自用小客車及曾與潘俊宏共同行竊之呂俊生之
    供述，而對潘偉明、潘俊宏及陳嘉偉執行搜索，在臺中縣外
    埔鄉○○路280 巷48號2 樓之1 、陳嘉偉租住處搜得陳嘉偉
    等在戊○○住處行竊所得而贈與何嘉萱之金項鍊（含心型墜
    子）1 條；及以陳嘉偉分別遺留在苗栗縣通霄鎮新埔里10鄰
    76號之檳榔渣及遺留在臺中縣大甲鎮○○路○ 段140 巷20號
    處之血跡與陳嘉偉之唾液經鑑驗認其DNA 相符，再依陳嘉偉
    及潘俊宏之供述循線查悉上情。以上各件竊盜案件就侵入住
    宅及毀損部分均未據告訴。
二、案經戊○○訴由苗栗縣警察局通霄分局報請臺灣苗栗地方法
    院檢察署檢察官偵查起訴。
    理  由
一、本件被告丁○○犯係死刑、無期徒刑、最輕本刑為3 年以上
    有期徒刑以外之罪，其於本院準備程序中就前揭被訴事實為
    有罪之陳述，經告知簡式審判程序之旨，並聽取其與公訴人
    之意見後，認無不得或不宜改依簡式審判程序進行之處，爰
    依刑事訴訟法第273 條之1 第1 項、第284 條之1 ，改依簡
    式審判程序審理；又簡式審判程序之證據調查，依刑事訴訟
    法第273 條之2 規定，不受同法第159 條第1 項審判外陳述
    排除之限制，再被告對於卷內之各項證據，亦不爭執證據能
    力，故卷內所列之各項證據，自得作為證據，合先敘明。
二、上開犯罪事實，業據被告於警訊、偵查及本院審理中均坦承
    不諱，核與證人即被害人己○○、戊○○、丙○○、甲○○
    、乙○○、王肇梁、證人即同案被告陳嘉偉、潘偉明於警詢
    及偵查中證述之情節相符，並有通聯記錄、苗栗縣警察局通
    霄分局執行同意搜索證明書、本院96年度聲搜字第819 號搜
    索票、扣押物品目錄表、銀樓飾金進出簡易日記簿、飾金買
    賣證明書、贓物認領保管單各1 份及照片32張在卷可稽，足
    見被告之自白確與事實相符，應可採信。是本件事證明確，
    被告上開犯行，洵堪認定。
三、核被告如附表編號一至五所為，各係犯如附表編號一至五所
    示之罪。至被告與同案被告陳嘉偉、潘偉明、潘俊宏間，就
    上開加重竊盜犯行，有犯意聯絡及行為分擔，均為共同正犯
    。而被告所犯如附表編號一至五所示之各罪間，犯意各別，
    行為互殊，皆可獨立評價，應予分論併罰。爰審酌被告正值
    青壯之年，不思以正途謀生，猶因不勞而獲之心態，竊取他
    人之物花用，侵害他人財產安全，行為實不足取，惟兼念及
    其犯後均始終坦承犯行，態度良好等一切情狀，分別量處如
    附表主文欄所示之刑，並合併定其應執行之刑。另審酌被告
    分擔之犯行均較為輕微，且其前並無竊盜前科，而本件竊盜
    犯行僅有5 次，所分得金額亦不多，是其與以犯竊盜罪為習
    慣之犯罪者尚有不同，是本院認量處被告如主文所示之刑，
    已足收懲儆之效，未達須以保安處分預防矯治之程度，尚無
    施以強制工作之必要，諒其服刑完畢後得以儘速投入社會正
    當工作，爰不併予宣告強制工作，附此敘明。
據上論斷，應依刑事訴訟法第273 條之1 第1 項、第299 條第1
項前段，刑法第28條、第321 條第1 項第2 款、第4 款、第51條
第5 款，判決如主文。
本案經檢察官黃明正到庭執行職務。
中    華    民    國    98    年    9     月    30    日
                  刑事第三庭  法  官  許蓓雯
以上正本證明與原本無異。
如不服本判決應於收受判決後10日內向本院提出上訴書狀，並應
應敘述具體理由。其未敘述上訴理由者，應於上訴期間屆滿後20
日內向本院補提理由書( 均須按他造當事人之人數附繕本) 「切
勿逕送上級法院」。告訴人或被害人如對本判決不服者，應具備
理由請求檢察官上訴，其上訴期間之計算係以檢察官收受判決正
本之日期為準。
                              書記官  許千士
中    華    民    國    98    年    9     月    30    日
附表：
┌─┬─────┬────┬───┬────────┬───┬──────┬─────┬──────┐
│編│犯罪時間  │犯罪地點│被告  │犯罪態樣        │被害人│犯罪所得財物│所犯法條  │主文欄（宣告│
│號│          │        │      │                │      │（新臺幣）  │          │刑）        │
│  │          │        │      │                │      │            │          │            │
├─┼─────┼────┼───┼────────┼───┼──────┼─────┼──────┤
│一│96年11月19│苗栗縣通│丁○○│由丁○○在車上把│己○○│電腦1台、現 │刑法第321 │犯刑法第321 │
│  │日上午10時│霄鎮通灣│陳嘉偉│風，潘偉明破壞廚│      │金2萬餘元、 │條第1 項第│條第1 項第2 │
│  │許        │里3鄰20 │潘偉明│房鐵窗，翻越窗戶│      │皮衣1件     │2 款、第4 │款、第4 款之│
│  │          │號之2   │      │後打開後門，由陳│      │            │款之竊盜罪│竊盜罪，處有│
│  │          │        │      │嘉偉從大門侵入住│      │            │          │期徒刑捌月。│
│  │          │        │      │宅後竊取財物。  │      │            │          │            │
├─┼─────┼────┼───┼────────┼───┼──────┼─────┼──────┤
│二│96年11月19│苗栗縣通│丁○○│由丁○○在車上把│戊○○│現金22萬元、│刑法第321 │犯刑法第321 │
│  │日上午10時│霄鎮內島│陳嘉偉│風，潘偉明破壞窗│      │金飾38兩約  │條第1 項第│條第1 項第2 │
│  │30分許    │里1鄰中 │潘偉明│戶白鐵條後，翻越│      │120萬元     │2 款、第4 │款、第4 款之│
│  │          │山路267 │      │窗戶後打開後門，│      │            │款之竊盜罪│竊盜罪，處有│
│  │          │號      │      │由陳嘉偉從大門侵│      │            │          │期徒刑捌月。│
│  │          │        │      │入住宅後竊取財物│      │            │          │            │
│  │          │        │      │。              │      │            │          │            │
├─┼─────┼────┼───┼────────┼───┼──────┼─────┼──────┤
│三│96年12月4 │苗栗縣通│丁○○│由丁○○在車上把│丙○○│金戒指2只、 │刑法第321 │共同犯刑法第│
│  │日上午10時│霄鎮通灣│潘偉明│風，潘偉明破壞廁│      │珍珠耳環1對 │條第1 項第│321 犯條第1 │
│  │許        │里12鄰11│      │所鐵窗侵入住宅後│      │、皮包1個、 │2 款之竊盜│項第2 款之竊│
│  │          │4之5    │      │竊取財物。      │      │玉石2個、玉 │罪        │盜罪，處有期│
│  │          │        │      │                │      │石鑲金墜子2 │刑法第28條│徒刑捌月。  │
│  │          │        │      │                │      │個、K金項鍊 │          │            │
│  │          │        │      │                │      │1條、金牌1面│          │            │
│  │          │        │      │                │      │第一銀行金融│          │            │
│  │          │        │      │                │      │卡1張、中國 │          │            │
│  │          │        │      │                │      │信託信用卡1 │          │            │
│  │          │        │      │                │      │張、永豐銀行│          │            │
│  │          │        │      │                │      │信用卡1張、 │          │            │
│  │          │        │      │                │      │身份證1張、 │          │            │
│  │          │        │      │                │      │機車駕照1張 │          │            │
│  │          │        │      │                │      │、健保卡1張 │          │            │
│  │          │        │      │                │      │等物        │          │            │
├─┼─────┼────┼───┼────────┼───┼──────┼─────┼──────┤
│四│96年12月14│苗栗縣苑│丁○○│由丁○○把風，潘│甲○○│現金3,200元 │刑法第321 │犯刑法第321 │
│  │日上午11時│裡鎮舊社│潘偉明│俊宏破壞鐵窗後翻│      │            │條第1 項第│條第1 項第2 │
│  │許        │里4鄰151│潘俊宏│越窗戶，再進入處├───┼──────┤2 款、第4 │款、第4 款之│
│  │          │-9號    │      │所竊盜財物。    │乙○○│手鍊4條、戒 │款之竊盜罪│竊盜罪，處有│
│  │          │        │      │                │      │指4只、零錢 │          │期徒刑捌月。│
│  │          │        │      │                │      │數百元      │          │            │
├─┼─────┼────┼───┼────────┼───┼──────┼─────┼──────┤
│五│96年12月18│苗栗縣通│丁○○│由丁○○在車上把│王肇梁│電腦1台、零 │刑法第321 │共同犯刑法第│
│  │日上午10時│霄鎮白西│潘偉明│風，由潘偉明破壞│      │錢4,000 餘元│條第1 項第│321 條第1 項│
│  │許        │里16鄰10│      │鐵窗後翻越窗戶，│      │            │2 款之竊盜│第2 款之竊盜│
│  │          │7之17號 │      │再進入處所竊盜財│      │            │罪        │罪，處有期徒│
│  │          │        │      │物。            │      │            │刑法第28條│刑捌月。    │
└─┴─────┴────┴───┴────────┴───┴──────┴─────┴──────┘
附錄本案論罪科刑法條全文
中華民國刑法第321條
犯竊盜罪而有左列情形之一者，處 6 月以上、 5 年以下有期徒
刑：
一、於夜間侵入住宅或有人居住之建築物、船艦或隱匿其內而犯
    之者。
二、毀越門扇、牆垣或其他安全設備而犯之者。
三、攜帶兇器而犯之者。
四、結夥三人以上而犯之者。
五、乘火災、水災或其他災害之際而犯之者。
六、在車站或埠頭而犯之者。
前項之未遂犯罰之。


司法院資訊處製作；財團法人民間司法改革基金會備份。
